臺灣板橋地方法院刑事判決　　　　　　　100年度易字第631號
公　訴　人　臺灣板橋地方法院檢察署檢察官
被　　　告　劉永富
上列被告因恐嚇等案件，經檢察官提起公訴（99年度偵字第2021
6 、25749 、28224 號），本院判決如下：
    主    文
劉永富犯恐嚇危害安全罪，處拘役拾日，如易科罰金，以新臺
幣壹仟元折算壹日。
    事    實
一、劉永富因質疑羅煜樺與許廣源攜帶長型不明物品出席管理委
    員會乙事有關，而於民國99年5 月13日晚間9 時許，即前述
    管理委員會議進行中，在臺北縣中和市（現改制為新北市中
    和區○○○街109 巷26號1 樓「臺北瑞士荷風」社區會議室
    外花圃處，與羅煜樺發生爭執（羅煜樺所涉公然侮辱部分，
    另行審結）；劉永富並基於恐嚇之犯意，對羅煜樺恫稱「三
    、兩下就可以把你撂倒」等語，以此加害身體之事恐嚇羅煜
    樺，使其心生畏懼，致生危害於安全。
二、案經臺北縣政府（現改制為新北市政府，下同）警察局中和
    第一分局報請臺灣板橋地方法院檢察署檢察官偵查起訴。
    理    由
一、按被告以外之人於審判外之陳述，雖不符前4 條之規定，而
    經當事人於審判程序同意作為證據，法院審酌該言詞陳述或
    書面陳述作成時之情況，認為適當者，亦得為證據，刑事訴
    訟法第159 條之5 定有明文；其立法理由在於傳聞證據未經
    當事人之反對詰問予以核實，乃排斥其證據能力。惟當事人
    如放棄對原供述人之反對詰問權，於審判程序表示同意該等
    傳聞證據可作為證據，此時，法院除認該傳聞證據欠缺適當
    性外，自可承認其證據能力。經查，檢察官、被告劉永富就
    本判決所引下列屬於審判外陳述之證據，於審判程序同意作
    為證據，且本院審酌該證據作成情況均無不適當之情形，是
    依上開規定，認得作為本案證據。
二、訊據被告固不否認有於上述時、地，與告訴人羅煜樺發生爭
    執之事實，惟矢口否認有何恐嚇犯行，辯稱：當天只有羅煜
    樺辱罵我，我並沒有恐嚇他，因為我曾代表管委會對張力夫
    提出告訴，所以張力夫才會誣陷我云云。經查：
  (一)被告確有於上述時地，以「三、兩下就可以把你撂倒」等語
    恐嚇告訴人羅煜樺等情，已經告訴人於警詢、偵查及審理中
    證稱：當天被告先以許廣源攜帶不明物品出席管理委員會和
    我有關，與我發生爭吵，後來又在會議室外對我恐嚇稱「三
    、兩下就可以把你撂倒」等語，使我心生畏懼，被告恐嚇我
    時有很多人在場，包括警員許煥毓、洪茂森、住戶張力夫等
    ，其中張力夫靠得最近，有要把我和被告隔開的意思，其他
    人則都離得比較遠等語明確（見99年度偵字第20216 號卷《
    下稱偵卷》第6 、49、120 頁、本院卷第147 頁），核與目
    擊證人張力夫於偵、審中所證：當天被告與羅煜樺先發生爭
    執，爭執過程中，被告後來又在會議室外花圃旁對羅煜樺恐
    嚇稱「三、兩下就可以把你撂倒」，發生恐嚇當時我是站在
    羅煜樺身後肩並肩，被告則面向羅煜樺相距約2 公尺，另外
    ，員警洪茂森站在我右後側約3 公尺處，員警許煥毓站在我
    左前方約3 公尺處，我聽到被告恐嚇的話語後，就上前將2
    人隔開，並把羅煜樺拉到旁邊花圃坐下，而被告則仍留在原
    地，接著，原本站在較遠處之住戶戴三貴走向被告，與被告
    爭吵起來等語相符（見偵卷第49頁、本院卷第145 頁反面至
    146 頁反面），堪予採信。
  (二)被告雖以前詞置辯而謂證人張力夫所言並非屬實；惟張力夫
    所證關於聽聞被告以「三、兩下就可以把你撂倒」等語恐嚇
    羅煜樺乙事前後相符；雖張力夫曾於偵查中提及「恐嚇發生
    後，我就上前把兩人隔開」等語（見偵卷第49頁），而審理
    中則稱「恐嚇發生後，我就把羅煜樺拉到旁邊花圃坐下」等
    語，並謂被告曾對羅煜樺稱「頭髮這麼白了」等語（見本院
    卷第145 頁反面、146 頁反面）；然此僅張力夫每次省略之
    細節不同所造成，無礙於其前後一致表達「居間緩頰，以防
    衝突再發生」，及「被告確有恐嚇羅煜樺」之意，難僅以此
    即認其證言有何不實；況張力夫證稱「我就上前把兩人隔開
    」、「我就把羅煜樺拉到旁邊花圃坐下」、「被告有對羅煜
    樺說：頭髮這麼白了」等情，與被告稱：張力夫一直拉住羅
    煜樺要把他跟我隔開等語（見本院卷第146 頁反面）、員警
    許煥毓證稱：有看到張力夫將羅煜樺拉到花圃坐下等語（見
    本院卷第150 頁反面），及羅煜樺證稱：被告當天還有對我
    說你頭髮這麼白了等語（見本院卷第147 頁）均相符，而本
    案發生時張力夫確實在場等情，亦與證人羅煜樺、蔡喜雀、
    吳輝盛、許煥毓證述一致（見本院卷第147 頁、148 頁反面
    至150 頁），可見係屬真實，況張力夫與本案並無利害關係
    復於偵審中均具結擔保，證述情節除與告訴人指訴一致外，
    又與常情相符，堪信為真，足見被告上開所辯，並非可採。
  (三)證人即住戶蔡喜雀、黃鈴惠、吳輝盛於偵、審中雖均證稱沒
    有聽到被告以「三、兩下就可以把你撂倒」等語恐嚇羅煜樺
    ，然關於當日被告與羅煜樺發生爭執之際，其等是否全程在
    旁關注乙節，證人蔡喜雀稱：被告與羅煜樺爭吵時，我是在
    照顧孫子，孫子跑到哪裡，我就跟到哪裡，所以被告他們在
    爭執時，我只有站在旁邊一下子，沒有全程在場，我還沒看
    到張力夫將羅煜樺拉到花圃坐下，就已經離開了等語（見本
    院卷第148 頁反面、149 頁），證人黃鈴惠證稱：被告與羅
    煜樺爭吵時，我並未全程在旁（見本院卷第147 頁反面），
    而證人吳輝盛則稱：羅煜樺、張力夫、戴三貴父子、李鵬貴
    、許廣源、曾元俊等人圍著被告時，我只有看到而已，沒有
    站在旁邊聽，因為我急著開會等語（見本院卷第149 頁反面
    ），核與被告供稱：蔡喜雀、黃鈴惠並未全程在我身邊等語
    （見本院卷第86頁反面），及本院勘驗案發當日隨身碟之結
    果，認證人黃鈴惠、吳輝盛不時有進出會議室，而證人蔡喜
    雀則未隨時緊跟在被告及羅煜樺身旁等情一致（見本院卷第
    143 頁反面至145 頁反面），足見上述證人並未全程在場，
    是其雖未聽到被告恐嚇羅煜樺之話語，尚不足以作為被告未
    為本案恐嚇犯行之依據。
  (四)另證人許煥毓則證稱：我不記得有沒有聽到被告與羅煜樺爭
    執內容，也不記得被告是否有對羅煜樺說「三、兩下就可以
    把你撂倒」的話等語（見本院卷第150 頁），可見其係因記
    憶模糊致無法確實還原當日情形，自無從據為有利被告之認
    定。至於被告提出之當日錄影光碟、隨身碟，其一完全未拍
    攝到兩人爭執之情形，另一則約略可看到前半段爭執之部分
    情形，又僅可辨認兩人模糊之身影，且幾乎無法聽清楚兩人
    對話內容，而後來即因會議室門關上及鏡頭轉向，完全無法
    看清等情，此有本院100 年4 月8 日、同年月15日勘驗筆錄
    各1 份在卷可憑（見本院卷第122 頁、143 頁反面至145 頁
    反面）；況證人張力夫已證稱：經我辨認錄影隨身碟內容，
    被告恐嚇羅煜樺是在會議室門關上之後，所以完全沒錄到等
    語明確（見本院卷第145 頁反面、146 頁），足見該光碟、
    隨身碟亦無從作為被告辯解之佐證。
  (五)綜上所述，被告確有恐嚇羅煜樺之事實，堪予認定，其空言
    否認俱不足採。從而，被告本案犯行事證明確，應依法論科
    。
三、核被告所為，係犯刑法第305 條之恐嚇危害安全罪。爰審酌
    被告不知尊重他人，並循理性方式、合法途徑解決問題，僅
    因細故爭執即挑釁恐嚇告訴人羅煜樺，導致告訴人畏懼害怕
    ，危害社會治安及民眾生活安全，又尚未與告訴人和解或賠
    償其損失；然念其係因一時衝動情緒失控致犯本案，惡性尚
    非重大，且多次表達和解意願，而有和解之誠意，係因告訴
    人堅持不接受故未達成，及其犯罪動機、目的、智識程度等
    一切情狀，量處如主文所示之刑，並諭知易科罰金之折算標
    準，以資儆懲；又檢察官雖對被告具體求處有期徒刑2 月，
    惟斟酌上情，認檢察官求處之上開刑度，似嫌過重，附此敘
    明。
據上論斷，應依刑事訴訟法第299 條第1 項前段，刑法第305 條
、第41條第1 項前段，刑法施行法第1 條之1 ，判決如主文。
本案經檢察官賴建如到庭執行職務。
中    華    民    國   100    年    4     月    29    日
                  刑事第十五庭  法  官  洪珮婷
以上正本證明與原本無異。
如不服本判決，應於送達後10日內，向本院提出上訴狀。
                                書記官  陳永訓
中    華    民    國   100    年    4     月    29    日
附錄本判決論罪之法條：
中華民國刑法第305條
以加害生命、身體、自由、名譽、財產之事，恐嚇他人致生危害
於安全者，處2 年以下有期徒刑、拘役或3 百元以下罰金。